臺灣高雄地方法院刑事判決　　　　　　 95年度交訴字第196號
公　訴　人　臺灣高雄地方法院檢察署檢察官
被　　　告　丙○○
上列被告因公共危險等案件，經檢察官提起公訴（95年度偵字第
20959 號），嗣因被告就其被訴犯罪事實為有罪之陳述，經詢問
被告及檢察官之意見後，合議庭裁定由受命法官依簡式審判程序
獨任審理，並判決如下：
    主  文
丙○○駕駛動力交通工具肇事，致人受傷而逃逸，處有期徒刑陸
月，如易科罰金，以新臺幣貳仟元折算壹日，緩刑參年。
被訴過失傷害部分不受理。
    事  實
一、丙○○領有普通小型車駕駛執照，於民國95年7 月8 日清晨
    5 時40分許，駕駛車號5575-ME 號自用小客車，沿高雄市○
    ○○路由西往東方向行駛，行經六合二路與自立二路之交岔
    路口左轉進入自立二路時，原應注意汽車行駛時，駕駛人應
    注意車前狀況，並隨時採取必要之安全措施，而依當時天色
    已明、路面無缺陷，視距良好無障礙之情形，並無不能注意
    之情事，竟疏未注意，貿然左轉，致其所駕駛之前開自小客
    車右前車頭撞擊由乙○○所駕駛，上載乘客甲○（即乙○○
    之妻），適停放於自立二路120 巷巷口，車號6498-MA 號自
    用小貨車之右前車頭，致斯時坐在車內之乘客甲○因此受有
    胸腹部挫傷、左腎臟破裂血尿休克等傷害，且致當時適站立
    於上開自小貨車後方關閉車門之乙○○因此受有頭頂部頭皮
    撕裂傷、左耳廓上撕裂傷、前胸部挫傷、右前臂挫腫傷、左
    前臂擦傷、右小腿擦傷、踝部撕裂傷、左手部擦傷等傷害（
    傷害部分業據乙○○、甲○撤回告訴）。詎丙○○於肇事後
    ，明知汽車駕駛人駕駛汽車肇事致人受傷或死亡，應即採取
    救護或其他必要措施，並向警察機關報告，而不得逕行駛離
    ，惟其竟未下車查看乙○○、甲○之傷勢，亦未召請他人救
    助或報警，旋即駕駛前開自小客車逃離現場。
二、案經乙○○、甲○訴由高雄市政府警察局新興分局報告臺灣
    高雄地方法院檢察署檢察官偵查起訴。
    理  由
壹、有罪部分：
一、本件被告丙○○涉犯刑法第185 條之4 之駕駛動力交通工具
    肇事逃逸罪，其法定刑為死刑、無期徒刑、最輕本刑為3 年
    以上有期徒刑以外之罪，被告於準備程序進行中就被訴事實
    為有罪之陳述，由受命法官告知簡式審判程序之要旨並聽取
    其與公訴人之意見，經被告同意適用簡式審判程序後，本院
    亦認無不得或不宜改依簡式審判程序進行之處，爰依刑事訴
    訟法第273 條之1 第1 項、第284 條之1 規定，本院合議庭
    裁定本件由受命法官獨任進行簡式審判程序，合先敘明。
二、訊據被告丙○○就其於前揭時、地駕車肇事，致被害人乙○
    ○、甲○受有傷害，惟其未下車察看旋即當場逃逸之事實均
    坦承不諱（見本院卷第14頁、第64頁），核與被害人乙○○
    、甲○於警詢中指述之情節相符（見警卷第3 頁、第4 頁）
    ，復有道路交通事故談話紀錄表1 件、道路交通事故現場圖
    1 份、診斷證明書2 份、照片14幀在卷足憑（見警卷第6 頁
    、第7 頁、第8 頁、第12頁），核被告自白與事實相符，應
    屬可採。本案事證已臻明確，被告前開肇事逃逸犯行洵堪認
    定。
三、核被告丙○○所為，係犯刑法第185 條之4 之肇事逃逸罪。
    爰審酌被告肇事後逃逸，未對受傷之被害人予以救助，其所
    為本不應輕宥，惟念其犯後坦承犯行，並與被害人乙○○、
    甲○達成和解，合計賠償乙○○、甲○新台幣（下同）八十
    萬元，有卷附調解程序筆錄1 件足憑（見本院卷第75頁），
    且其前未曾受有期徒刑以上之罪之宣告，有台灣高等法院被
    告前案紀錄表1 份在卷足佐（見本院卷第5 頁），及其智識
    程度為大學畢業，家境小康等一切情狀，量處如主文所示之
    刑，並諭知易科罰金之折算標準，以示懲儆。末查，被告前
    未曾受有期徒刑以上刑之宣告，已如前述（見本院卷第5 頁
    ），被告因一時疏失致觸法網，其於本案審理期間均未再涉
    犯肇事逃逸等公共危險犯行，顯見其經此偵審程序及刑之宣
    告後，應知戒慎而無再犯之虞，本院認對其所宣告之刑以暫
    不執行為適當，爰併予宣告緩刑3 年，用啟自新。
貳  不受理部分：
一、公訴意旨略以：被告於95年7 月8 日清晨5 時40分許，駕駛
    車號5575-ME 號自用小客車，沿高雄市○○○路由西往東方
    向行駛，行經六合二路與自立二路之交岔路口左轉進入自立
    二路時，原應注意汽車行駛時，駕駛人應注意車前狀況，並
    隨時採取必要之安全措施，而依當時天色已明、路面無缺陷
    ，視距良好無障礙之情形，並無不能注意之情事，竟疏未注
    意，貿然左轉，致其所駕駛之前開自小客車右前車頭撞擊由
    乙○○所駕駛，上載乘客甲○（即乙○○之妻），適停放於
    自立二路120 巷巷口，車號6498-MA 號自用小貨車之右前車
    頭，致斯時坐在車內之乘客甲○因此受有胸腹部挫傷、左腎
    臟破裂血尿休克等傷害，且致當時適站立於上開自小貨車後
    方關閉車門之乙○○因此受有頭頂部頭皮撕裂傷、左耳廓上
    撕裂傷、前胸部挫傷、右前臂挫腫傷、左前臂擦傷、右小腿
    擦傷、踝部撕裂傷、左手部擦傷等傷害，因認被告涉有刑法
    第284 條第1 項前段之過失傷害罪嫌。
二、按告訴乃論之罪，告訴人於第一審辯論終結前，得撤回其告
    訴；又告訴經撤回者，法院應諭知不受理之判決，刑事訴訟
    法第238 條第1 項、第303 條第3 款均有明定。次按刑事訴
    訟法第273 條之1 第1 項規定所謂「被告先就被訴事實為有
    罪之陳述」乃簡式審判程序發動之要件，審理犯罪事實成立
    與否及其訴追要件是否具備，仍屬法院之法定職責，且依刑
    事訴訟法第273 條之2 規定，簡式審判程序僅在證據調查上
    較諸通常審判程序更為簡便，非如同法第449 條第3 項明文
    規定簡易判決處刑應以有罪判決為限，從而法院於改行簡式
    審判程序後，為達訴訟經濟之要求，使訴訟儘速終結，讓被
    告免於訟累，則在告訴乃論之罪部分，經合法撤回告訴，且
    當事人俱無爭議之情況下，仍可在有罪判決內就該撤回告訴
    部分為不受理之諭知（臺灣高等法院暨所屬法院94年法律座
    談會刑事類提案第28號審查意見研討結果亦同此見解，見本
    院卷第87頁），合先敘明。
三、本案被告因過失傷害案件，經檢察官提起公訴，認被告係犯
    刑法第284 條第1 項前段之過失傷害罪，依同法第287 條前
    段之規定須告訴乃論。茲據告訴人即被害人乙○○、甲○於
    本院審理中，與被告達成和解，並具狀聲請撤回其告訴，此
    有調解程序筆錄1 份、刑事撤回告訴狀1 在卷可憑（見本院
    卷第75頁、第76頁），揆諸前開說明，爰併予諭知此部分不
    受理判決之判決。
據上論斷，應依刑事訴訟法第273 條之1 第1 項、第299 條第1
項前段、第303 條第3 款，刑法第185 條之4 、第41條第1 項、
第74條第1 項第1 款，刑法施行法第1 條之1 第2 項，判決如主
文。
本案經檢察官董秀菁到庭執行職務。
中　　華　　民　　國　　96　　年　　3 　　月　　19　　日
                  交通法庭      法　官  賴文姍
以上正本證明與原本無異。
如不服本判決，應於送達後10日內，向本院提出上訴狀。
中　　華　　民　　國　　96　　年　　3 　　月　　19　　日
                                書記官  王高山
附錄法條：
中華民國刑法第185條之4
駕駛動力交通工具肇事，致人死傷而逃逸者，處6 月以上5 年以
下有期徒刑。
